【裁判字號】    98,聲,41
【裁判日期】    981030
【裁判案由】    返還提存物
【裁判全文】
福建金門地方法院民事裁定                98年度聲字第41號
聲  請  人  合作金庫商業銀行股份有限公司
法定代理人  戊○○
代  理  人  甲○○
相  對  人  丙○○
            乙○○
            丁○○
上列聲請人聲請返還提存物事件，本院裁定如下：
    主  文
本院94年度存字第6號提存事件聲請人所提存之提存物：中央政
府重大交通建設公債八十六年度乙類第三期債票新台幣參佰肆拾
萬元准予發還。
    理  由
一、按訴訟終結後，法院依供擔保人之聲請，通知受擔保利益人
    於一定期間內行使權利並向法院為行使權利之證明而未證明
    者，法院應依供擔保人之聲請，以裁定命返還其提存物，民
    事訴訟法第104條第1項第3款後段定有明文。該條之規定，
    於其他依法令供訴訟上之擔保者，準用之，同法第106條亦
    定有明文。又所謂訴訟終結，應從廣義解釋包括執行程序在
    內，債權人如確已聲請撤銷假扣押裁定，並撤回假扣押強制
    執行之聲請，應認已構成上開訴訟終結之要件。
二、本件聲請意旨略以：聲請人前遵本院93年度裁全字第57號假
    扣押裁定，以本院94年度存字第6號提存事件提存如主文所
    示之債票1張供擔保後，以本院94年度執全字第4號對案外人
    陳秋永實施假扣押，因案外人陳秋永於95年2月19日死亡，
    繼承人江美雲、丙○○、乙○○、丁○○聲請限定繼承在案
    ，而江美雲於97年6月2日死亡，依法相對人丙○○、乙○○
    、丁○○等人限定繼承陳秋永之財產；茲因聲請人於民國（
    下同）98年2月20日聲請撤回上開假扣押執行，後以本院98
    年度聲字第25號聲請本院通知相對人於收受通知後21日內行
    使權利，惟相對人未於期限內行使權利並為證明，爰依民事
    訴訟法第104條第1項第3款之規定聲請返還上開提存物等語
    。
三、經查：本件聲請人所主張之事實，業據聲請人提出本院93年
    度裁全字第57號假扣押裁定、本院94年度存字第6號提存書
    、臺灣士林地方法院鎮家家95年度繼字第381號函、本院98
    年5月6日金院樹94執全孝字第4號執行處函、本院98年度聲
    字第25號民事裁定暨其確定證明書等影本各1件為證，業並
    經本院調閱98年度聲字第25號卷宗核閱屬實，揆諸首揭規定
    說明，即已符合民事訴訟法第104條第1項第3款所定之訴訟
    終結情形。又聲請人於訴訟終結後，聲請本院通知相對人行
    使權利，該裁定分別於98年8月31日、98年9月12日、98年9
    月13日送達相對人等，有本院98年度聲字第25號裁定及送達
    證書在卷可參，而相對人於收受上開通知函後，迄未行使權
    利並為證明等情，復有本院民事紀錄科查詢表1紙附卷可稽
    ，是聲請人之聲請意旨核與民事訴訟法第104條第1項第3款
    規定相符，應予准許，爰裁定如主文。
中    華    民    國    98    年    10    月    30    日
                  民事庭    法  官  周美玲
正本係照原本作成
如不服本裁定應於送達後10日內向本院提出抗告狀，並繳納抗告
費新臺幣1,000元。
中    華    民    國    98    年    10    月    30    日
                            書記官  許力方


司法院資訊處製作；財團法人民間司法改革基金會備份。
